臺灣嘉義地方法院刑事判決　　　　　　　　　　　　　九十三年度易字第一七二號
　　公　訴　人　臺灣嘉義地方法院檢察署檢察官
　　被　　　告　乙○○
右列被告因竊盜等案件，經檢察官提起公訴 (台灣嘉義地方法院檢察署九十三年度偵
字第二三七一號）及移
號），本院於準備程序進行中，被告就被訴事實為有罪之陳述，經裁定行簡式審判程
序，本院判決如左：
    主  文
乙○○連續毀越門扇於夜間侵入住宅竊盜，累犯，處有期徒刑貳年；又無故侵入他人
住宅，累犯，處有期徒刑參月。應執行有期徒刑貳年貳月。
扣案塑膠質料之黑色手提袋壹只，內有手電筒、開山刀、噴燈、尖嘴鉗、板手及手套
各壹件沒收。
    事  實
一、乙○○曾犯有多次竊盜前科，民國九十年間曾因竊盜及恐嚇罪經本院於九十年九
    月十一日以九十年易字第四○八號判處有期徒刑一年八月確定，又犯竊盜罪，經
    本院於九十年十二月三日判處有期徒刑三月確定，應執行有期徒刑一年十月，於
    九十二年六月十日執行完畢。猶不知悔改，復意圖為自己不法之所有，基於概括
    犯意，於附表所示時間、地點、行為方式，竊取如附表所示之財物。另於九十三
    年四月二日，未經同意且無任何理由而侵入嘉義市○區○○○路一０七號楊宗榕
    住宅內居住，嗣分別經警於九十三年四月十三日下午十一時四十分許在上址搜索
    查獲，扣得電腦點唱卡拉OK接唱面板、小型收音機、浴室防潮櫃各一件；另於嘉
    義市○○路與新民路口查獲，並扣得塑膠質料之黑色手提袋，內有手電筒、開山
    刀、噴燈、尖嘴鉗、板手及手套各一件。
二、案經楊宗榕訴由嘉義市警察局第二分局報請台灣嘉義地方法院檢察署檢察官偵查
    起訴及嘉義市警察局第一分局報請台灣嘉義地方法院檢察署檢察官移送併辦。
    理  由
一、認定犯罪事實所憑之証據及理由：
    訊據被告對於右揭犯罪事實為認罪答辯且坦承不諱，復有內政部警政署刑事警察
    局九十三年二月十一日刑紋字第０九三００一四一一０號鑑驗書附卷可稽、且有
    扣案之電腦點唱卡拉OK接唱面板、小型收音機、浴室防潮櫃各一件可資佐証，復
    扣得塑膠質料之黑色手提袋一只，內有手電筒、開山刀、噴燈、尖嘴鉗、板手及
    手套各一件為証，且據証人甲○○、丙○○、楊宗榕、張惠淇、莊嘉倫、洪永慶
    、黃莉琁於警訊中証述在卷，並有扣押筆錄、扣押物品目錄、被害報告單、贓物
    認領保管單等件附卷可稽，核與被告自白一致，被告之犯行應堪認定。
二、論罪科刑之理由：
(一)核被告如附表所示之行為係犯刑法第三百二十條第一項竊盜罪、第三百二十一條
    第一項第一款、第二款、第三款之加重竊盜罪。被告於九十三年一月一日凌晨零
    時許，在嘉義市○區○○路一六五號，以攀越門窗方式爬至二樓打破門窗侵入診
    所內竊盜，核其所為係犯刑法第三百二十一條第一項第一款、第二款之加重竊盜
    罪，公訴人認係犯同法第三百二十條第一項之罪，起訴法條尚有未洽，應予變更
    。被告多次竊盜犯行，時間緊接，觸犯構成要件相同之罪名，顯係基於概括犯意
    為之，依連續犯規定論以一罪，並依法加重其刑。
(二)另被告無故侵入住宅部分係犯刑法第三百零六條第一項之罪。被告所犯連續竊盜
    罪及無故侵入住宅罪，犯意各別，罪名互異，應分論併罰。
(三)公訴人雖僅就被告如附表所示編號一至四部分犯罪事實起訴，惟附表編號五至八
    部分與起訴部分有連續犯之關係，屬於裁判上一罪，為起訴效力所及，本院自應
    併予審究，附此敘明。
(四)查被告乙○○曾犯有多次竊盜前科，九十年間曾因竊盜及恐嚇罪經本院於九十年
    九月十一日以九十年易字第四○八號判處有期徒刑一年八月確定，又犯竊盜罪，
    經本院於九十年十二月三日判處有期徒刑三月確定，應執行有期徒刑一年十月，
    於九十二年六月十日執行完畢，此有台灣高等法院被告全國前案紀錄表及全國刑
    案資料查註表可稽，其於執行完畢五年內再犯本件有期徒刑以上之罪，為累犯，
    應依法加重其刑。
(五)審酌被告以附表所示之方式連續竊盜，雖犯罪所竊取之財物價值尚低，且犯後坦
    承犯行，惟連續竊盜對於社會公眾之財產法益存有極高之危害性，對於其他生命
    及身體法益亦存有潛在之危險性等一切情狀，爰量處如主文所示之刑，並定其應
    執行之刑。
(六)扣案塑膠質料之黑色手提袋一只，內有手電筒、開山刀、噴燈、尖嘴鉗、板手及
    手套各一件，為被告所有，業據被告自承在卷，然被告否認前開物品為供犯罪所
    用之物，惟查被告竊盜之犯罪態樣有破壞門窗而侵入住宅，亦有於夜間侵入住宅
    之情形，衡諸前揭物品與犯罪所需之工具洽相吻合，顯係供犯罪所用之物，被告
    所辯尚非可採，爰依法一併宣告沒收。
三、適用法律依據：
(一)刑事訴訟法第二百七十三條之一第一項、第二百九十九條第一項前段、第三百條
    。
(二)刑法第五十六條、第三百二十條第一項、第三百二十一條第一項一款、第二款、
    第三款、第三百零六條第一項、第四十七條、第五十一條第五款、第三十八條第
    一項第二款。
本案經檢察官古富祺到庭執行職務
中    華    民    國      九十三        年      十      月     十八     日
                                臺灣嘉義地方法院刑事第五庭
                                        法  官  黃  義  成
右正本證明與原本無異。
如不服本判決，應於判決送達後十日內，向本院提出上訴狀。
中    華    民    國      九十三        年      十      月     十八     日
                                        書記官  林  育  興
 附表  竊盜犯罪事實一覽表
┌──┬─────┬──────┬──────┬───────┬────┐
│編號│ 犯罪時間 │  犯罪地點  │  竊得財物  │   行為方式   │被害人  │
├──┼─────┼──────┼──────┼───────┼────┤
│一 │九十三年一│嘉義市東區中│竊取蔘茸酒一│攀越門窗爬至二│甲○○  │
│    │月一日凌晨│山路一六五號│瓶，飲用幾口│樓打破門窗侵入│        │
│    │零時許。  │。          │。          │住宅。        │        │
├──┼─────┼──────┼──────┼───────┼────┤
│二  │九十三年三│嘉義市吳鳳南│電腦點唱卡拉│無故侵入住宅  │丙○○  │
│    │月二十八日│路九十五號。│OK接唱面板。│(未據告訴)徒手│        │
│    │下午四時。│            │            │竊取。        │        │
├──┼─────┼──────┼──────┼───────┼────┤
│三  │九十三年三│嘉義市吳鳳南│小型收音機。│無故侵入住宅  │丙○○  │
│    │月二十日下│路九十五號。│            │(未據告訴)徒手│        │
│    │午二時許。│            │            │竊取。        │        │
│    │          │            │            │              │        │
├──┼─────┼──────┼──────┼───────┼────┤
│四  │九十三年四│嘉義市吳鳳南│浴室防潮櫃。│無故侵入住宅  │丙○○  │
│    │月三日中午│路九十五號。│            │(未據告訴)徒手│        │
│    │十二時許。│            │            │竊取。        │        │
│    │          │            │            │              │        │
├──┼─────┼──────┼──────┼───────┼────┤
│五  │九十三年四│嘉義市西區友│行動電話二支│徒手竊取。    │張惠淇  │
│    │月二十九日│愛路二五六號│。          │              │莊嘉倫  │
│    │凌晨四時許│「接觸」PUB │            │              │        │
│    │。        │。          │            │              │        │
│    │          │            │            │              │        │
├──┼─────┼──────┼──────┼───────┼────┤
│六  │九十三年七│嘉義市○○路│十元硬幣十五│持客觀上可供兇│洪永慶  │
│    │月六日上午│四十九號地下│個。        │器使用之石頭破│        │
│    │十一時。  │室。        │            │壞自用小客車右│        │
│    │          │            │            │後玻璃窗，竊取│        │
│    │          │            │            │金錢。        │        │
├──┼─────┼──────┼──────┼───────┼────┤
│八  │九十三年七│嘉義市○○路│存摺一本(局 │持客觀上可供兇│黃莉琁  │
│    │月六日上午│四十九號地下│號：００五一│器使用之石頭破│        │
│    │十一時。  │室。        │００八號、帳│壞自用小客車右│        │
│    │          │            │號：一七二六│後玻璃窗，竊取│        │
│    │          │            │四五一號、球│金錢。        │        │
│    │          │            │號鞋一雙、佛│              │        │
│    │          │            │一串、布偶二│              │        │
│    │          │            │個、汽車後玻│              │        │
│    │          │            │璃門一面。  │              │        │
└──┴─────┴──────┴──────┴───────┴────┘
附錄法條：
刑法第三百二十一條
犯竊盜罪而有左列情形之一者，處六月以上、五年以下有期徒刑：
一  於夜間侵入住宅或有人居住之建築物、船艦或隱匿其內而犯之者。
二  毀越門扇、牆垣或其他安全設備而犯之者。
三  攜帶兇器而犯之者。
四  結夥三人以上而犯之者。
五  乘火災、水災或其他災害之際而犯之者。
六  在車站或埠頭而犯之者。
前項之未遂犯罰之。
